RAMILISON Solofoniaina Mendrika Fitahiana

Développeur Fullstack & Mobile

Antananarivo, Madagascar + 261 34 21 313 65
arramilisonfita24@gmail.com

https://github.com/mendrikafitahianawww.linkedin.com/in/ramilison-mendrika-fitahiana

Profil professionnel

Développeur Fullstack & Mobile sérieuse, dynamique et passionnée. Solide expérience dans le développement d'applications web et mobiles. À l'aise avec l'intégration continue, les API REST et le travail en méthode agile, je m'investis pleinement pour concevoir des solutions performantes et évolutives.

Compétences

Langages & frameworks

- Backend: PHP (Symfony, Codelgniter), Java (Spring boot), Nodejs/Express
- Frontend : React, Angular, Ionic

Outils

- Versionning et collaboration : Git, GitHub, GitLab
- Test d'API : Postman

Sécurité

- Authentification via JWT
- Gestion des CORS

Bases de données

- SQL : MySQL, PostgreSQL, SQL Server
- NoSQL: MongoDB

Conteneurisation et devOps

- Docker
- CI/CD : GitHub Actions, GitLab CI
- Déploiement : Render, Railway

Architecture et organisation

- API RESTful, architecture monolithique, architecture microservices
- Conception UML / MERISE

Expériences professionnelles

Développeur Fullstack - Wylog Madagascar

Décembre 2022 - Aujourd'hui

Symfony | React | MySQL | Docker | GitLab CI

Plateforme DevInsider (matchmaking ISV/investisseurs/OEM)

- Conception d'API REST sécurisées et développement frontend
- Implémentation des fonctionnalités clés (recherche, recommandations)
- Optimisation des performances et intégration continue

Développeur Mobile - Wylog Madagascar

Mai 2024 – Novembre 2024

Node.js/Express | Ionic/React | PostgreSQL

Application de réservation VTC

- Développement des modules réservation et paiement
- Intégration géolocalisation temps réel
- Mise en place CI/CD et déploiement sur Render

Stagiaire Développeur Fullstack - Wylog Madagascar

Juillet 2022 – Octobre 2022

Symfony | React | MySQL

Plateforme interne gestion des congés

- Développement du workflow demande/validation congés
- Système de notifications et gestion des rôles
- Déploiement sur infrastructure interne

Formations

Master 2 Informatique – MBDS / MIAGE

Université Côte d'Azur | Décembre 2023 - Octobre 2024

- CI/CD, architecture microservice
- Optimisation des requêtes et performance des sites (analyse des coûts des requêtes, audit de performance)

Master 1 Informatique – Ingénierie Informatique

IT University, Andoharanofotsy | Décembre 2022 – Novembre 2023

- Spring boot, .net, Angular, MongoDB
- · Clean Architecture, refactorisation

Bac+3 Informatique - Développement Web

IT University, Andoharanofotsy | 2019 – 2022

- Bases solides en algorithmique, structures de données, et paradigmes de programmation, architecture monolithique, API REST
- MySQL, PostgreSQL, SQL Server

Centre d'intérêt

- Lecture
- Basket | Danse | Volley
- Cheffe d'unité scout Tily Eto Madagasikara